臺灣臺南地方法院刑事判決　　　　　　　　　　　　　九十一年度易緝字第四三號
　　公　訴　人　臺灣台南地方法院檢察署檢察官
　　被　　　告　甲○○
右列被告因竊盜案件，經檢察官提起公訴（八十九年度偵字第八四六四號）及聲請併
案審理（九十年度偵字第七二五三號），本院判決如左：
    主  文
甲○○共同行使偽造私文書，足以生損害於公眾及他人，累犯，處有期徒刑拾月。
    事  實
一、甲○○曾於民國（下同）八十六年間因詐欺罪，經本院判處有期徒刑四月確定，
    於八十八年三月十五日執行完畢，仍不知悔改，於八十九年二月一日至台南市○○○街一一八號某護膚美容店應徵時，利用無人注意之際，基於意圖為自己不法
    所有之概括犯意，在該店內之員工休息室竊取該店員工丙○○所有置於置物櫃內
    之皮包一只，皮包內有丙○○所有之永康大灣郵局存簿儲金第０一五０六四之一
    號郵局存款簿一本及印章一枚，甲○○隨即於八十九年二月三日夥同知情之田美
    香（未經起訴）前往臺南縣永康市網寮郵局，由甲○○將存款簿及印章交予田美
    香後，由田美香填寫郵政存簿儲金提款單，並盜用丙○○之印章，偽造成提款單
    私文書一紙，向郵局行員行使，致使郵局行員陷於錯誤，而讓甲○○及田美香提
    領丙○○於永康大灣郵局存簿儲金第０一五０六四之一號帳戶內之存款新臺幣（
    下同）二十六萬六千元，足以生損害於丙○○及郵政管理之正確性。甲○○復承
    同上竊盜犯意，於八十九年七月十六日下午十三時三十二分許，在台南市安東區
    ○○○路二段三Ｏ三號「四海通訊行」內，趁通訊行店員乙○○與顧客洽商未注
    意之際，竊取店內展示櫃內「摩托羅拉」廠牌行動電話模型機一台（價值新台幣
    六千元），得手後攜出店外，藏放於店外某盆裁下，嗣甲○○再度折返店內詢問
    呼叫器如何申請時，店員乙○○發覺「行動電話模型機」一台失竊，旋向警方報
    案，經警方人員據報前往而查悉上情。
二、案經臺南市警察局第一分局報告及丙○○訴由臺灣臺南地方法院檢察署檢察官偵
    查起訴及移送併辦。
    理  由
一、訊據被告甲○○於本院審理時，對於右揭事實均供承不諱，核與四海通訊行店員
    乙○○於警訊中所述被害情節；暨丙○○於偵查及本院審理中指訴情節相符，而
    甲○○盜領丙○○存款部分，有丙○○之郵局存簿儲金儲金簿內頁影本及郵政存
    簿儲金提款單影本一紙附卷可稽，另甲○○竊取四海通訊行之「摩托羅拉」廠牌
    行動電話模型機一台部分，亦有四海通訊行之現場錄影帶一捲扣案可憑，而該錄
    影帶經本院勘驗後，確有錄到甲○○行竊過程，有本院八十九年十二月二十六日
    勘驗筆錄及側錄之照片三張在卷可證，是被告自白核與事實相符，足堪採信，本
    件事證明確，被告犯行足以認定。
二、按金融機構為便利存款人取款而印好任人索取之取款憑條，係屬私文書之一種，
    最高法院四十九年臺上字第一四○九號判例可供參照，被告甲○○竊取丙○○皮
    包後，持皮包內之存款簿及印章，夥同田美香盜蓋印章於郵局提款單上，偽造成
    提款單私文書後據以行使而冒領丙○○之存款，核甲○○所為，係犯刑法第三百
    二十條第一項竊盜罪、第二百十六條、第二百十條之行使偽造私文書罪及同法第
    三百三十九條第一項之詐欺取財罪。另被告竊取四海通訊行之「摩托羅拉」廠牌
    行動電話模型機一台之所為，係犯刑法第三百二十條第一項之竊盜罪。被告先後
    二次竊盜犯行，時間緊接，犯罪構成要件相同，顯均係基於概括之犯意反覆為之
    ，應依連續犯之規定論以一罪。被告盜用丙○○印章為偽造提款單之階段行為，
    而偽造提款單後又據以行使，偽造之行為應為行使行為所吸收，均不復另論；又
    被告所犯行使偽造私文書罪與竊盜罪、詐欺取財罪間，有方法結果之牽連關係，
    應從一重論以行使偽造私文書罪。被告與田美香就行使偽造私文書罪，有犯意聯
    絡及行為分擔，均應論以共同正犯。又被告前於八十六年間，因犯詐欺罪，經本
    院判處有期徒刑四月確定，於八十八年三月十五日執行完畢，有台灣台南地方法
    院檢察署刑案資料查註紀錄表在卷可按，其於五年之內再犯本件有期徒刑以上之
    罪，為累犯，應依法加重其刑。爰審酌被告犯罪之動機與手段，因此對於四海通
    訊行之財產權及丙○○之財產權所生損害，暨對郵政管理之正確性造成侵害，以
    及被告犯罪後供承犯行，態度良好等一切情狀，量處如主文所示之刑，以資懲儆
    。
據上論斷，應依刑事訴訟法第二百九十九條第一項前段，刑法第二十八條、第五十六
條、第二百十六條、第二百十條、第三百二十條第一項、第三百三十九條第一項、第
五十五條、第四十七條、罰金罰鍰提高標準條例第一條前段，判決如主文。
本案經檢察官李白松到庭執行職務。
中      華      民      國      九十一    年      五    月     十五     日
                              臺灣臺南地方法院刑事第一庭
                                      法  官  黃  光  進
右正本證明與原本無異。
如不服本判決，應於判決送達後十日內向本院提出上訴狀( 應附繕本 )。
                                      書記官  李  珍  瑩
中      華      民      國      九十一    年      五    月     十五     日
附錄本案論罪科刑法條全文：
刑法第三百三十九條
意圖為自己或第三人不法之所有，以詐術使人將本人或第三人之物交付者，處五年以
下有期徒刑、拘役或科或併科一千元以下罰金。以前項方法得財產上不法之利益或使
第三人得之者，亦同。
前二項之未遂犯罰之。
刑法第三百二十條
意圖為自己或第三人不法之所有，而竊取他人之動產者，為竊盜罪，處五年以下有期
徒刑、拘役或五百元以下罰金。意圖為自己或第三人不法之利益，而竊佔他人之不動
產者，依前項之規定處斷。
前二項之未遂犯罰之。
刑法第二百一十六條
行使第二百十條至第二百十五條之文書者，依偽造、變造文書或登載不實事項或使登
載不實事項之規定處斷。
刑法第二百一十條
偽造、變造私文書，足以生損害於公眾或他人者，處五年以下有期徒刑。
